【裁判字號】    90,交上易,482
【裁判日期】    900503
【裁判案由】    過失傷害
【裁判全文】
臺灣高等法院臺南分院刑事判決           九十年度交上易字第四八二號       Ｃ
      上  訴  人
      即  被  告  甲  ○  ○
右上訴人因過失傷害案件，不服臺灣臺南地方法院八十九年度交易字第五二一號中華
民國九十年二月十九日第一審判決（起訴案號：臺灣臺南地方法院檢察署八十九年度
偵字第九六一號），提起上訴，本院判決如左：
      主      文
上訴駁回。
      事      實
一、甲○○於民國（下同）八十九年三月十三日下午七時四十五分許，駕駛車牌號碼
    Ｓ４—２６１２號自用小客車，沿台南縣後壁鄉○○○○道由南向北行駛，途經
    後壁鄉嘉田村十二之三十五號前，應注意車輛在省道行駛時，時速不得超過七十
    公里，且車輛行駛時，駕駛人應注意車前狀況，隨時採取必要之安全措施。而依
    當時情形，又無不能注意之情事，竟疏於注意，於通過上開地點時，貿然以時速
    七十幾公里之速度超速行駛，復未注意車前狀況，隨時為停車之準備，適乙○○
    亦疏未注意左右來車，貿然違規穿越馬路，致甲○○，避煞不及，而撞及乙○○
    ，使乙○○受有顱內出血、左肱骨骨折、右股骨骨折等傷害。
二、案經被害人乙○○訴由台南縣警察局白河分局報請台灣台南地方法院檢察署檢察
    官偵查起訴。
      理      由
一、訊據上訴人即被告甲○○雖不否認於上開時、地駕車肇事，惟辯稱：因被害人酒
    後突然橫越，非伊所能注意，伊無過失等語。惟查上開事實已據被告迭於警訊、
    偵查及原審審理時坦承不諱，核與告訴人乙○○指訴之情節相符，並有道路交通
    事故調查報告表一紙、華濟醫院診斷證明書一紙附卷可稽。按車輛行駛時，駕駛
    人應注意車前狀況，隨時採取必要之安全措施。道路交通安全規則第九十四條第
    三項定有明文。被告駕車自應注意上述道路交通安全規定，且依當時路狀，又無
    不能注意之情形，竟疏不注意為之，以致肇事，致人受傷，被告應有過失。再本
    件經原審送台灣省台南區車輛行車事故鑑定委員會、台灣省車輛行車事故覆議鑑
    定委員會鑑定結果，亦持相同見解，有各該委員會之鑑定意見書在卷可稽，於原
    審卷第十七頁、第五十一頁）。雖本件告訴人乙○○醉後未注意左右來車，貿然
    違規穿越馬路，而有較重之過失責任，然仍不能因告訴人之過失，而解免被告之
    罪責。雖告訴人於本件車禍之發生有較大疏失，但既由於被告之過失併合而為危
    害發生之原因，被告之刑責，當不能因此相抵而解免，僅可供量刑之斟酌而已。
    被告過失行為與告訴人等之傷害間復具有相當因果關係，從而被告所辯伊無過失
    云云，顯係卸責之詞，不足採信，犯行堪以認定。
二、查被告因過失致告訴人受有傷害，核其所為係犯刑法第二百八十四條第一項前段
    之過失傷害罪。原審適用刑法第二百八十四條第一項前段、第四十一條第一項前
    段、罰金罰鍰提高標準條例第一條前段、第二條之規定並審酌被告過失之程度、
    犯罪所生之危害及犯罪後之態度等一切情狀，量處有期徒刑參月，並諭知如易科
    罰金，以參佰元折算壹日。認事用法俱無不合，量刑亦稱妥適，被告上訴意旨認
    原審量刑太重，指摘原判決不當，並無可取，為無理由，應予駁回。
據上論斷，應依刑事訴訟法第三百六十八條判決如主文。
本案經檢察官吳忠賢到庭執行職務。
中    華    民    國      九十      年      五      月      三          日
                                  臺灣高等法院臺南分院刑事第六庭
                                      審判長法官  楊    明    章
                                            法官  徐    宏    志
                                            法官  戴    勝    利
右正本證明與原本無異。
不得上訴。
                                      法院書記官  吳    銘    添
中    華    民    國      九十      年      五      月     七    日
附錄法條：
刑法第二百八十四條第一項：因過失傷害人者，處六月以下有期徒刑、拘役或五百元
                          以下罰金，致重傷者，處一年以下有期徒刑、拘役或五
                          百元以下罰金。


司法院資訊處製作；財團法人民間司法改革基金會備份。
